【裁判字號】    92,重訴,8
【裁判日期】    921014
【裁判案由】    侵權行為損害賠償
【裁判全文】
臺灣高等法院臺南分院民事判決  九十二年度重訴字第八號     Ｋ
      原      告  匯茂實業股份有限公司
      法定代理人  甲  ○  ○
      訴訟代理人  丙  ○  ○
      被      告  乙  ○  ○
?
右當事人間因侵權行為附帶請求損害賠償事件，中華民國九十二年一月二十一日本院
刑事庭裁定（九十二年度重附民字第一二號）移送前來，經於民國九十二年九月三十
日言詞辯論終結，本院判決如左：
    主    文
被告應（與已結案之被告洪梁芳、王建欣連帶）給付原告新臺幣肆佰陸拾壹萬壹仟陸
佰元及自民國九十二年二月十二日起至清償日止按週年利率百分之五計算之利息。
訴訟費用由被告負擔。
本判決於原告以新台幣壹佰伍拾萬元為被告預供擔保後，得假執行。
    事    實
甲、原告方面：
一、聲明：(一)被告應與已結案之被告洪梁芳、王建欣連帶給付原告新臺幣（下同）四
    百六十一萬一千六百元及自民國九十二年二月十二日起至清償日止按週年利率百
    分之五計算之利息。(二)願供擔保請准宣告假執行。
二、陳述：
（一）原告向台塑關係企業承包麥寮港東四碼頭鋼管樁及鋼板樁陰極防蝕工程，於民
      國（下同）八十八年十二月二十三日已將施工所用之鋁合金陽極塊運抵該東四
      碼頭置放無人看管，被告乙○○與被告王建欣、洪梁芳（以上二人已於九十二
      年七月十一日與原告和解在案）共同基於自己不法所有之竊盜犯意聯絡：(一)於
      八十八年十二月二十五日下午五時許由被告洪梁芳駕駛Ｃ五－九二二０號自小
      客車搭載被告乙○○，在前引導，被告王建欣則駕駛ＪＱ－五四０號營業大貨
      車前往雲林縣麥寮鄉台塑六輕廠內東四碼頭附近工地，由被告王建欣操作大貨
      車吊桿，被告乙○○在車下綑綁，被告洪梁芳則在車上排列，共同竊取原告置
      於該處之Ａ型鋁合金陽極塊共七十二塊。(二)於八十九年一月三日由被告王建欣
      另邀第三人許志強當助手，其四人於同日下午五時許，在上開台塑六輕廠內東
      四碼頭附近工地，再次共同竊取原告置於該處之Ａ型鋁合金陽極塊共九十塊。
      (三)於八十九年一月五日下午六時許，被告三人與許志強再至同址，共同竊取上
      開處所原告之Ａ型鋁合金陽極塊共九十塊。以上合計共竊取Ａ型鋁合金陽極塊
      二百五十二塊。
（二）按因「故意或過失，不法侵害他人之權利者，負損害賠償責任」、「數人共同
      不法侵害他人之權利者，連帶負賠償責任」，民法第一百八十四條第一項前段
      、第一百八十五條第一項分別定有明文。查被告三人基於共同竊盜之故意，竊
      取原告之Ａ型鋁合金陽極塊二百五十二塊，每塊價值一萬八千三百元，致原告
      受有四百六十一萬一千六百元之損害，乃請求被告三人應負連帶賠償責任。
三、證據：提出買賣合約書影本、Ａ型鋁合金陽極塊照片兩幀、原告公司營利事業登
    記證等為證。
乙、被告方面：未於言詞辯論期日到場，亦未提出任何書狀為答辯。
丙、本院依職權調閱臺灣雲林地方法院九十年度易字第七十二號（含本院九十一年度
    上易字第一一００號及警訊、偵查等）竊盜案全部卷證。
    理      由
一、按訴之變更、追加，非經他造同意，不得為之。但民事訴訟法第二百五十五條第
    一項第二款至第六款情形，不在此限；又訴之變更、追加他訴，於擴張或減縮應
    受判決事項之聲明行為無礙；民事訴訟法第四百四十六條第一項及第二百五十五
    條第一項第三款分別定有明文。本件原告於附帶民事訴訟起訴狀原請求被告應連
    帶給付原告一千一十五萬九千六百九十二元及自八十九年一月五日起至清償日止
    ，按週年利率百分之五計算之利息，嗣於本院審理時縮減聲明為被告應連帶給付
    原告四百六十一萬一千六百元及自九十二年二月十二日起至清償日止，按週年利
    率百分之五計算之利息；此係屬民事訴訟法第二百五十五條第一項第三款所指減
    縮應受判決事項之聲明，依前揭之說明，自屬無礙（最高法院五十三年度台上字
    第九四三號判例參照），爰准許之。另被告未於言詞辯論期日到場，核無民事訴
    訟法第三百八十六條各款所列情形，准依原告聲請，由其一造辯論而為判決，均
    合先敘明。
二、查原告起訴主張，被告乙○○與已結案之被告王建欣、洪梁芳（以上二人已於九
    十二年七月十一日與原告和解在案）連續於八十八年十二月二十五日、八十九年
    一月三日、同年一月五日，共同竊取原告所有置於六輕廠區東四碼頭處之Ａ型鋁
    合金陽極塊共二百五十二塊。被告乙○○、王建欣、洪梁芳三人之犯罪行為，已
    經台灣雲林地方法院判刑在案，而依侵權行為之法律關係，求為命被告三人連帶
    給付原告四百六十一萬一千六百元及自民國九十二年二月十二日起至清償日止，
    按週年利率百分之五計算之利息等情，已據被告洪梁芳、王建欣自認在卷，而被
    告乙○○於本件雖未到場，但其於刑案之警訊及檢察官偵查中、法院審理中，亦
    坦承確有偷取上開之Ａ型鋁合金陽極塊之事實，且被告乙○○、王建欣、洪梁芳
    三人之犯罪行為，已經台灣雲林地方法院九十年度易字第七二號、本院九十一人
    度上易字第一一００號判刑確定在案，有該二判決在卷可稽，並經本院調卷查核
    屬實，自堪信為真實。
三、按「因犯罪而受損害之人，於刑事訴訟程序得附帶提起民事訴訟，對於被告及依
    民法負賠償責任之人，請求回復其損害。前項請求之範圍，依民法之規定。」刑
    事訴訟法第四百八十七條定有明文。次按「因故意不法侵害他人之權利者，負損
    害賠償之責任」、「數人共同不法侵害他人之權利者，連帶負賠償責任」，民法
    第一百八十四條第一項前段、第一百八十五條第一項分別定有明文。查被告乙○
    ○、洪梁芳、王建欣共同竊取原告所有鋁合金陽極塊，係侵害原告鋁合金陽極塊
    所有權，依上開說明，自應連帶負賠償責任。又本件原告已與被告洪梁芳、王建
    欣於九十二年七月十一日達成訴訟上和解，有和解筆錄在卷可循（見本院卷第九
    十四頁）。按本件訴訟程序進行中．原告與被告洪梁芳、王建欣成立訴訟上和解
    ，而對被告乙○○未為其他終結訴訟之行為，則在程序上，被告乙○○之訴訟繫
    屬尚未消滅，法院仍應對之為裁判；在實體上，應認為原告僅拋棄其對被告洪梁
    芳、王建欣應允賠償金額以外部分之請求，而無免除其他債務人（如被告乙○○
    ）連帶賠償債務之意思，依民法第二百七十六條第一項規定，除被告洪梁芳、王
    建欣應分擔之部分外，被告乙○○仍不免其責任。又本件原告主張其被盜之Ａ型
    鋁合金陽極塊二百五十二塊，每塊一萬八千三百元，共受有四百六十一萬一千六
    百元之損害，業據原告提出與台塑公司所簽訂之買賣契約書為証（本院卷第四七
    －五０頁），並為共同被告洪梁芳、王建欣自認在卷，自堪信原告此部分主張為
    真實並屬可採。從而，原告基於共同侵權行為之法律關係，請求被告乙○○應與
    同案已結之被告洪梁芳、王建欣人負連帶賠償責任，應連帶給付原告四百六十一
    萬一千六百元及自起訴狀送達翌日以後之九十二年二月十二日（見本院重附民卷
    第七頁及本件卷第九四頁）起至清償日止按週年利率百分之五計算之利息，為屬
    有據，應予准許。又原告並陳明願供擔保請准宣告假執行，經核並無不合，爰酌
    定相當擔保金額併准許之。
四、據上論結：本件原告之訴為有理由，依民事訴訟法第三百八十五條第一項前段、
    第七十八條、第三百九十條第一項，判決如主文。
中      華      民      國    九十二    年      十      月      十四    日
                                    臺灣高等法院臺南分院民事第三庭
~B1審判長法官  林    輝    雄
~B2      法官  丁    振    昌
~B3      法官  王    明    宏
右為正本證明與原本無異。
如對本判決上訴，須於判決送達後廿日內向本院提出上訴狀，未表明上訴理由者，應
於上訴後廿日內，向本院提出理由書。
中      華      民      國    九十二    年      十      月      十六    日
~B法院書記官  侯    瑞    富


司法院資訊處製作；財團法人民間司法改革基金會備份。
